# 企业委托贷款是否视为投资活动现金流？（在投资活动中体现收付）

提问人：tony868lamy 时间：2010-01-31 17:47:40
:handshake

回答人：chenyiwei
回复 楼主 tony868lamy 的帖子借出方对于委托贷款本金的借出和收回的现金流一般作为投资活动列报。

回答人：chenyiwei
回复 藤椅 tony868lamy 的帖子新准则下，委托贷款的利息收入应确认为其他业务收入。相应地，收到利息可以作为“收到的其他与经营活动有关的现金”列报。本金和利息的现金流在现金流量表上是可以分离的。